【裁判字號】    97,毒抗,507
【裁判日期】    971117
【裁判案由】    毒品危害防制條例
【裁判全文】
臺灣高等法院刑事裁定                 97年度毒抗字第507號
    抗  告  人
    即  被  告  甲○○
上列抗告人因毒品危害防制條例案件，不服臺灣桃園地方法院中
華民國97年10月3日裁定（97年度毒聲字第1209號），提起抗告
，本院裁定如下：
    主  文
抗告駁回。
    理  由
一、按觀察、勒戒後，檢察官依據戒治處所之陳報，認受觀察、
    勒戒人有繼續施用毒品傾向者，檢察官應聲請法院裁定令入
    戒治處所強制戒治，其期間為6個月以上，至無繼續強制戒
    治之必要為止，但最長不得逾1年，毒品危害防制條例第20
    條第2項後段定有明文。
二、原裁定意旨略以：被告因施用毒品案件，經原審以96年毒聲
    字第1577號裁定送觀察、勒戒，經臺灣桃園看守所附設勒戒
    處所評分結果，人格特質為38分、臨床徵候為40分、環境相
    關因素為0分，合計78分，綜合判斷為「有繼續施用毒品傾
    向」，此有臺灣桃園看守所附設勒戒處所有無繼續施用毒品
    傾向證明書及有無繼續施用毒品傾向評估標準紀錄表各1紙
    在卷可稽。該臺灣桃園看守所附設勒戒處所有無繼續施用毒
    品傾向證明書及所附之有無繼續施用毒品傾向評估標準紀錄
    表內所載之結果，係該所相關專業知識經驗人士在被告觀察
    勒戒期間，依其本職學識評估被告之人格特質、臨床徵候、
    環境相關因素所為之綜合判斷，具有科學驗證所得之結論，
    自得憑以判斷被告有無繼續施用毒品傾向之證明。檢察官聲
    請裁定令被告入戒治處所施以強制戒治，經核於法並無不符
    ，應予准許，應依毒品危害防制條例第20條第2項規定裁定
    令入戒治處所強制戒治，其期間為6個月以上，至無繼續強
    制戒治之必要為止，但最長期間不得逾1年等語。
三、抗告意旨略以：
  (一)被告於97年8月15日，接受檢方裁定觀察勒戒，在此期間被
    告深知觸法所需承擔之後果，故時時警惕自己，自我省察，
    念佛懺悔，矢志改過自新，並遵守勒戒處所規定。
  (二)被告於勒戒期間，亦曾遞呈2次聲請縮短刑期、盡速裁定之
    書狀於檢察官，並附上公司餐廳員工在職證明書1份，幸蒙
    餐廳董事長不棄，給予被告廚師乙職並留職停薪，待被告勒
    戒完畢後即可復職，重回工作崗位。
  (三)被告之母親已然年邁，身體狀況不佳，父親剛過世不久；被
    告與妻子離異後，獨立扶養2幼子，現暫託親友照顧；家母
    尚無工作收入，家父生前也積欠不少醫藥費，2幼子之學費
    亦成問題，家中大小事務及家計全賴被告一肩扛起，原本即
    入不敷出，再執行強制戒治則是雪上加霜，更有可能失去工
    作，請法官憐憫被告之家境，撤銷強制戒治，重為裁定。
四、經查，被告在勒戒所接受勒戒，經評估認有繼續施用毒品傾
    向，此有上開證明書及評估標準紀錄表附卷可稽，被告未提
    出證據證明該文書有何不實，徒以上情指摘原裁定不當，難
    認可採；至於被告之家庭狀況及家人是否需要被告照顧，與
    其應受強制戒治之事由無涉，原審裁定應施以強制戒治，自
    無不合，從而，本件抗告為無理由，應予駁回。
五、據上論結，應依刑事訴訟法第412條，裁定如主文。
中    華    民    國    97    年    11    月    17    日
                  刑事第十四庭  審判長法  官 陳志洋
                                      法  官 謝靜慧
                                      法  官 梁耀鑌
以上正本證明與原本無異。
不得再抗告。
                                      書記官 莊淑茹
中    華    民    國    97    年    11    月    17    日


司法院資訊處製作；財團法人民間司法改革基金會備份。
